【裁判字號】    97,消債更,319
【裁判日期】    980226
【裁判案由】    更生
【裁判全文】
臺灣桃園地方法院民事裁定           97年度消債更字第319號
聲  請  人
即債務人    甲○○
上列當事人因消費者債務清理事件聲請更生，本院裁定如下：
    主        文
更生之聲請駁回。
聲請費用由聲請人負擔。
    理        由
一、按法院認為必要時，得定期命債務人據實報告更生聲請前二
    年內財產變動之狀況，並對於第43條所定事項（提出財產及
    收入狀況說明書、債權人債務人清冊等）補充陳述、提出關
    係文件或為其他必要之調查，如債務人經法院通知，無正當
    理由拒絕提出關係文件或為財產變動狀況之報告，更生之聲
    請應駁回之，消費者債務清理條例第44條、第43條、第46條
    定有明文。前述法文之立法意旨乃在於債務人於更生聲請前
    之財產變動狀況，足以影響其清償能力及更生方案之履行，
    法院受理更生聲請時，如認為有必要，自得命債務人據實報
    告，供作法院是否裁定開始更生程序之參考。如債務人不配
    合法院而為協力行為，即足認其欠缺清理債務之誠意，且無
    聲請更生之真意，自無加以保護之必要。
二、經查本件債務人向本院聲請更生，雖主張：其於消費者債務
    清理條例施行前，曾依照中華民國銀行公會會員辦理消費金
    融案件無擔保債務協商機制與金融機構成立協商（下稱債務
    協商），惟因有不可歸責於己致履行顯有重大困難之事由致
    無從履約，且其無擔保或無優先權之債務總額為新臺幣150
    餘萬元，復未經法院裁定開始清算程式或宣告破產云云。惟
    查：本件債務人確曾於民國95年間與各債權銀行成立債務協
    商乙節，業據債務人提出財團法人金融聯合徵信中心當事人
    查詢個人資料（信用報告）回覆書在卷足憑，可資憑信。債
    務人聲請本件更生，經本院向臺灣郵政股份有限公司查詢債
    務人之儲戶資料，該公司於97年6 月26日以儲字第09707157
    37號函覆本院，而債務人分別於96年5 月29日、96年7 月31
    、96年10月1 日、97年2 月5 日皆分別有141,450 元、200,
    000 元、340,000 元、200,000 元之匯款或代收票據等金額
    入帳，雖債務人陳述該帳戶曾出借兄長使用，惟經本院通知
    債務人陳報其兄長姓名及聯絡方式到院，以供本院調查，債
    務人卻於98年2 月23日以其兄長不願介入本件更生聲請案件
    ，不便提供姓名及聯絡方式為由，拒不提出，顯然拒絕配合
    為本件協力行為，足認其欠缺清理債務之誠意，揆諸首開說
    明，應駁回本件更生之聲請，爰裁定如主文。
中    華    民    國    98    年    2     月    26    日
              民事第三庭    法      官  陳清怡
上為正本係照原本作成
如不服本裁定，應於裁定送達後10日內，以書狀向本院提出抗告
，並繳納抗告費新臺幣1千元
中    華    民    國    98    年    2     月    26    日
                            書  記  官  劉璟佳


司法院資訊處製作；財團法人民間司法改革基金會備份。
